# 政府代建项目以总额法或净额法核算，以及是否按完工进度确认收入问题

提问人：学 习 的 Molly 时间：2021-09-18 10:33:04
请问陈版主和各位大神，现有A公司与政府签订代建合同，并负责对外招投标，并对工程的安全施工以及质量负责。
A公司将各分包单位工程进度报送给建设单位，由建设单位审批后向市财政部门办理支付申请手续，由A公司分别直接支付给各收款单位。
A公司根据施工进度收取固定代建费。
求陈版主解答，A公司在该项业务中扮演代理人角色还是主要责任人角色？采用总额法核算还是净额法核算。

回答人：chenyiwei
不清楚具体情况，但如果是建设工程全部外包，本企业的收入仅限于固定金额或比例的代建费，则采用净额法可能性较大。